# 研发出来的产品销售了应如何核算？

提问人：ldm520 时间：2010-11-03 16:16:05
研发出来的产品销售了，怎么会计处理呢？如果是做销售收入，对应的销售成本如何确定？因为研发的成本可能还大于销售收入

回答人：chenyiwei
研发过程中试生产的产品可能符合对外销售的条件，但研发活动不属于日常活动，因此由此产生的产品不属于存货，其销售所得款项也不符合“收入”的定义，应按售价直接冲减研发支出（相应地，其制造成本也计入研发支出，实际上是将销售利润冲减了研发支出。
）

回答人：chenyiwei
回复 zoujiecpa 的帖子
冲成红字的情况很少见，如果确实出现了这种情况，可作为管理费用的负数或者营业外收入列报。
194 号文并未穷举财务会计方面的所有研发费用的构成项目。研究开发项目可以理解为无形资产的“在建工程”，研发过程中产生的一些产品的变价收入可比照在建工程达到预定可使用状态之前的试运行中所产生的产品的对外出售收入处理。

提问人：ahappy61 时间：2017-10-11 17:03:20
陈老师，我想咨询一种情况是，公司研发了一项产品，但是这个产品也不对外出售，后续公司自行使用，可以结转固定资产吗，如果结转了固定资产，是不是就不能加计扣除了呢，谢谢陈老师

回答人：chenyiwei
如果研发成果的载体就是自用固定资产，则在该设备达到预定可使用状态时，按照可资本化的开发支出累计金额转入固定资产成本。
能否加计扣除在很大程度上取决于与税务机关的沟通结果。